【裁判字號】    91,上訴,1117
【裁判日期】    920130
【裁判案由】    違反毒品危害防制條例
【裁判全文】
臺灣高等法院高雄分院刑事判決                  九十一年度上訴字第一一一七號
    上  訴  人  臺灣屏東地方法院檢察署檢察官
    被      告  甲○○  男  三.
    指定辯護人  本院公設辯護人孫妙岑
右上訴人因被告違反毒品危害防制條例案件，不服臺灣屏東地方法院九十一年度訴字
第二號中華民國九十一年五月二十三日第一審判決（起訴案號：臺灣屏東地方法院檢
察署九十年度偵字第一七五九號），提起上訴，本院判決如左：
      主  文
原判決撤銷。
甲○○販賣化學合成麻醉藥品，累犯，處有期徒刑伍年陸月。安非他命二大包及一小
包（驗餘含包裝重量七五、六０八公克）沒收。
      事  實
一、甲○○於民國八十二年間，因違反麻醉藥品管理條例，經法院判處有期徒刑六月
    ，於八十二年五月六日易科罰金執行完畢。猶不知悔改，竟意圖販毒營利，於民
    國八十六年六月二十二日下午至高雄市某處向不詳姓名之毒販販入化學合成麻醉
    藥品安非他命二大包，嗣於當日二十二時許，甲○○駕車攜帶該二包安非他命前
    往屏東縣屏東市○○○路十八號「黃金海岸保齡球館」，與許條宗見面時，經警
    當場查獲，並自甲○○與其妻姜小娟（已另案起訴、判決確定）所共同攜帶之皮
    包內扣得毒品海洛因二包（毛重分別為一點一公克、０點二公克）、安非他命一
    小包（毛重一公克），及在甲○○與姜小娟駕乘之車號ＶＹ—一八五五號自小客
    車之置物箱內查獲安非他命二大包（該二大包安非他命連同一小包安非他命含包
    裝合計驗餘重量為七五、六０八公克）。
二、案經高雄市政府警察局三民第二分局移送台灣屏東地方法院檢察署檢察官偵查起
    訴。
    理  由
一、訊據被告甲○○，固坦承於上揭時地為警查獲安非他命二大包等情，惟矢口否認
    有販賣安非他命犯行，辯稱其為警查扣之安非他命係供其自己吸用云云。
二、惟查：
（一）被告對其於八十六年六月二十二日下午至高雄市購買安非他命二大包（毛重約
      七十六公克），並於當天二十二時，為警查獲，並自皮包內查獲安非他命一小
      包，另其所駕駛，當時停放在屏東市○○○路十八號黃金海岸保齡球館停車場
      內之車號ＶＹ—一八五五號自小客車之置物箱內查獲安非他命二大包等情坦承
      不諱；並有搜索報告書、及扣案之安非他命可憑，前開扣案之二大包安非他命
      連同在皮包所查扣之一小包安非他命經送鑑定確為安非他命（驗餘含包裝重量
      七五、六０八公克），有行政院衛生署藥物食品檢驗局八十七年六月八日藥檢
      壹字第八七０八一六九號檢驗成續書在卷可憑。
（二）被告雖辯稱查扣之二包安非他命係供其自己吸食之用；惟查被告於警訊時即
      供稱自八十一年十一月起開始吸食安非他命，一次需０、一公克，一日吸食二
      、三次，於本院亦稱其以往購買安非他命供自己吸食，有時係一個禮拜，有時
      二個禮拜，有時一個月購買一次；是被告每次為供其自己吸食之用而購買之安
      非他命，重量最多在二點一公克至九公克之間；而參酌被告為警方查扣時，除
      本案之二包安非他命外，尚有一小包一公克之安非他命，被告警訊時亦陳述該
      小包之安非他命係供吸食用，由扣案之該小包之安非他命、二大包安非他命及
      被告前述吸食量、購買週期綜互以觀，該小包安非他命適正符合被告吸食安非
      他命而購買之數量及購買之週期；而扣案二大包之安非他命以前開被告吸食之
      數量衡估，最少亦可供被告吸用二百五十日之久，與被告所述吸食之數量及購
      買之週期顯不相當。被告於警訊自承其於六月二十二日下午十六時在屏東市
      ○○街四十二號六樓之六施用安非他命，其於本院則改稱當日下午至高雄購買
      該二大包安非他命，嗣接到電話，聯絡其妻姜小娟下樓在樓下等伊，而載姜小
      娟至保齡球館等情；前後供述固然有所不同，惟不論何者，被告當天或係從家
      中出發，或係從高雄購買安非他命返抵住家樓下，被告均可輕易將該二大包安
      非他命置放於其家中；若該二大包安非他命真係被告為供其自己吸食之用而購
      入，則其大可於前往保齡球館赴約之前，將安非他命放置家中；豈會攜帶該二
      大包安非他命前往保齡球館？況被告於本院調查時自承「買多一點比較便宜，
      也比較沒有風險」，則以被告謹慎之個性，若非被告係為出售他人，豈會攜帶
      該二大包安非他命外出？是被告顯係為出賣他人而販入該二大包安非他命，洵
      堪認定（雖本院未認定被告係欲將販入之二包安非他命出售予許條宗，詳如後
      述，惟被告並非不可再出售他人）。至於被告嗣後翻異，改稱其每日安非他
      命吸食量約二至三公克云云，與前述扣案之之一小包安非他命及被告自承購買
      安非他命週期均有未合，顯係事後圖卸之詞，不足採信。
（三）安非他命係價格昂貴之違禁物，購買不易，且政府為嚴禁毒品泛濫，對取締安
      非他命交易不遺餘力，報章媒體時有報導，被告苟無牟利之意圖，衡情被告應
      無甘冒被取締判處重刑之危險，而販入該二大包之安非他命，是被告販入該二
      大包安非他命，係基於營利之意圖，要無疑義。綜上所述，本案事證明確，被
      告犯行洵堪認定。
三、查安非他命係甲基乙胺化學合成麻醉之藥品，業經行政院衛生署於七十九年十月
    九日公告列為化學合成麻醉藥品，不得非法持有、吸用及販賣。又被告甲○○行
    為後，毒品危害防治條例業經政府於八十七年五月二十日公布實施，安非他命並
    經列為第二級毒品，該條例第四條第二項就販賣第二級毒品罪，刑度定為無期徒
    刑或七年以上有期徒刑，得併科新臺幣七百萬元以下罰金，被告行為時之麻醉藥
    品管理條例第十三條之一第二項第一款就販賣化學合成麻醉藥品罪刑度則為五年
    以上有期徒刑，得併科五萬元以下罰金，另麻醉藥品管理條例亦經政府於八十八
    年六月二日修正公布，更名為管制藥品管理條例，該條例第三十七條規定，就違
    規販賣第一、二級管制藥品者，除依毒品危害防制條例處理外，處新台幣十五萬
    元以上七十五萬元以下罰鍰，比較新舊法結果，以修正前之麻醉藥品管理條例第
    十三條之一第二項第一款之罪為輕，較有利於行為人，因而本件應適用行為時法
    即麻醉藥品管理條例第十三條之一第二項第一款懲處。核被告販賣安非他命，所
    為係犯麻醉藥品管理條例第十三條之一第二項第一款之非法販賣安非他命罪。被
    告意圖販賣而販入安非他命，販賣行為已經既遂，其販入後之持有行為為販賣之
    高度行為所吸收，不另論罪。另被告於八十二年間，因違反麻醉藥品管理條例，
    經法院判處有期徒刑六月，於八十二年五月六日易科罰金執行完畢。有台灣高等
    法院被告全國前案紀錄表在卷可憑，其於執行完畢五年內，再犯有期徒刑以上之
    本罪，為累犯，應依法加重其刑。
四、原審未予詳查，遽為被告無罪之諭知，檢察官上訴意旨，以此指摘原判決不當，
    為有理由，自應予撤銷改判，爰審酌被告販賣安非他命毒品，戕害他人身體健康
    甚鉅，本件被告係販入後尚未賣出，及其素行不佳，犯後否認販賣犯行，難認有
    悔意等一切情狀，量處如主文所示之刑，以示懲儆。扣案之安非他命二大包與一
    小包既已混合（含包裝驗餘重量為七五、六０八公克），己無從分離，均為違禁
    物，依法沒收之。至於被告另被查扣之海洛因二包均與販賣安非他命之本案犯行
    無關連性，爰不予沒收，併此敘明。
五、公訴意旨另以被告於八十六年六月二十二日以電話與許條宗接洽販售安非他命事
    宜，約妥接洽地點後，被告依約於當晚十時許，攜安非他命前往屏東縣屏東市○
    ○○路十八號黃金海岸保齡球館停車場欲行交易時，為警查獲，認被告甲○○涉
    犯麻醉藥品管理條例第十三條之一第二項第一款之販賣安非他命罪嫌。惟查：
（一）公訴人認被告甲○○涉有上開犯行，無非係以證人即監控員警吳承容之證詞，
      及扣案之第二級毒品安非他命二包（毛重共為七十六公克）為論據。然訊之被
      告甲○○堅詞否認有與許條宗約定販賣安非他命之犯行，辯稱：當天與許條宗
      相約是要一起打保齡球，不是要賣毒品給他等語。
（二）經查：證人吳承容於偵訊中固證稱「我監聽的部分是許條宗的部分，至於姜小
      娟、甲○○部分是由海巡部監聽的，當時作現譯時，甲○○打電話給許條宗叫
      他要多一點，意思說要買要多買一點，許條宗先前就有打好幾通電話給甲○○
      ，但沒有聯絡到，後來甲○○才打電話給許條宗，我沒有聽到姜小娟有打電話
      給許條宗」等語（見八十七年五月二十一日偵訊筆錄），惟經本院向海岸巡防
      總局南部地區巡防局函索本案之監聽紀錄，據該局函覆監聽錄音帶已消磁消毀
      ，另該局所附之監聽譯文，亦無八十六年六月二十二日被告與許條宗間如吳承
      容前述證詞之內容，況證人吳承容上開證言僅能證明其於作監聽現場翻譯時，
      有聽到被告甲○○在電話中與許條宗說「要多一點」，然此句「要多一點」究
      竟代表何種意思，尚非無疑，證人吳承容雖稱被告甲○○所稱之「要多一點」
      就是指「要許條宗要買要多買一點」，然此種證詞顯為證人吳承容個人推測之
      詞，依首揭說明，自不得採為證據；況被告甲○○與許條宗於電話中之對話所
      購買之標的是否即為第二級毒品安非他命，並不得而知，難以證人吳承容上開
      證詞作為認定被告甲○○有販賣第二級毒品安非他命給許條宗之依據。因公訴
      人認此部分與前揭有罪部分，為實質上一罪之關係，爰不另為無罪之諭知。
據上論斷，應依刑事訴訟法第三百六十九條第一項前段、第三百六十四條、第二百九
十九條第一項前段、麻醉藥品管理條例第十三條之一第二項第一款，刑法第二條第一
項但書、第十一條前段、第四十七條、第三十八條第一項第一款，判決如主文。
本案經檢察官張其主到庭執行職務。
中      華      民      國    九十二    年      一      月     三十     日
          臺灣高等法院高雄分院刑事第五庭
                                  審判長法官  吳水木
                                        法官  洪慶鐘
                                        法官  趙文淵
右正本證明與原本無異。
如不服本判決應於收受本判決後十日內向本院提出上訴書狀，其未述上訴理由者，
並得於提起上訴後十日內向本院補提理由書狀（均須按他造當事人之人數附繕本)「
切勿逕送上級法院」。
                                      書記官  林采瑩
中    華    民    國      九十二      年      二      月     十   日
附錄：本判決論罪科刑法條全文
麻醉藥品管理條例第十三條之一：
違反前條之規定，其屬於第二條第一款至第三款之麻醉藥品者，應分別依法處罰。
違反前條之規定，其屬於第二條第四款之麻醉藥品者，依左列規定處罰：
一、非法輸入、製造、運輸、販賣者，處五年以上有期徒刑，得併科五萬元以下罰金
    。
二、意圖販賣而非法持有者，處三年以上十年以下有期徒刑，得併科三萬元以下罰金
    。
三、意圖營利而非法為人施打者，處五年以下有期徒刑，得併科三萬元以下罰金。
四、非法施打吸用者，處二年以下有期徒刑、拘役或五千元以下罰金。
五、非法持有者，處二年以下有期徒刑、拘役或五千元以下罰金。
前項第一款之未遂犯罰之。
犯第二項第四款之罪有癮者，應由審判機關先行指定相當處所勒戒。經勒戒斷癮後再
犯者，加重本利至三分之二。


司法院資訊處製作；財團法人民間司法改革基金會備份。
